臺灣臺北地方法院刑事裁定　
111年度聲字第1587號
聲  請  人  臺灣臺北地方檢察署檢察官
受  刑  人  廖馜香


上列聲請人因受刑人數罪併罰有二裁判以上，聲請定其應執行刑
暨諭知易科罰金之折算標準（111年度執聲字第1410號、111年度
執字第4605號），本院裁定如下：
    主  文
廖馜香犯如附表所示之罪刑，應執行拘役陸拾伍日，如易科罰金
，以新臺幣壹仟元折算壹日。
    理  由
一、聲請意旨略以：受刑人廖馜香因竊盜等案件，先後經判決確
    定如附表，應依刑法第53條、第51條第6款，定其應執行之
    刑，並諭知易科罰金之標準，爰依刑事訴訟法第477條第1項
    聲請裁定等語。
二、按判決確定前犯數罪者，併合處罰之，數罪併罰，有二裁判
    以上者，依刑法第51條之規定，定其應執行之刑，數罪併罰
    ，分別宣告其罪之刑，宣告多數拘役者，於各刑中之最長期
    以上，各刑合併之刑期以下，定其刑期，但不得逾120日，
    刑法第50條、第53條、第51條第6款分別定有明文。又二裁
    判以上數罪，縱其中一部分已執行完畢，如該數罪尚未全部
    執行完畢，因與刑法第54條及司法院院字第1304號解釋所謂
    僅餘一罪之情形有別，自仍應依刑法第53條之規定，定其應
    執行之刑。至已執行部分，自不能重複執行，應由檢察官於
    指揮執行時扣除之，此與定應執行刑之裁定無涉（最高法院
    81年度台抗字第464號、75年度台抗字第472號裁定意旨參照
    ）。
三、次按被告所犯數罪有二裁判以上時，其所犯各罪是否合於數
    罪併罰規定，應以各裁判中最初判決確定者為基準，凡在該
    裁判確定前所犯之各罪，均應依刑法第50條、第51條規定，
    定其應執行之刑。數罪併罰案件之實體裁判確定後，即生實
    質之確定力，除因增加經另案判決確定合於數罪併罰之其他
    犯罪，或原定應執行刑之數罪中有部分犯罪，因非常上訴、
    再審程序而經撤銷改判，或有赦免、減刑等情形，致原裁判
    定刑之基礎已經變動，或其他客觀上有責罰顯不相當之特殊
    情形，為維護極重要之公共利益，而有另定應執行刑之必要
    者外，法院應受原確定裁定實質確定力之拘束。已經定應執
    行刑確定之各罪，除上開例外情形外，法院再就該各罪之全
    部或部分重複定其應執行刑，前、後二裁定對於同一宣告刑
    重複定刑，行為人顯有因同一行為遭受雙重處罰之危險，自
    均屬違反一事不再理原則，不以定刑之各罪範圍全部相同者
    為限（最高法院110年度台抗大字第489號裁定意旨參照）。
四、經查：
　㈠本案受刑人廖馜香因竊盜等案件，經臺灣桃園地方法院、本
    院先後判處如附表所示之罪刑，並均確定在案（聲請書附表
    誤載之處，業經本院補充更正，詳如附表所示），有各該刑
    事判決書及臺灣高等法院被告前案紀錄表各乙份在卷可稽。
　㈡附表編號1、2所示之罪雖曾經各該編號所示法院判決應執行
    拘役60日確定在案，然檢察官係因附表所示之各罪符合刑法
    第50條之數罪併罰規定，乃聲請就全部之罪合併定應執行刑
    ，係於編號1、2之罪所定執行刑確定後，再增加經另案裁判
    確定合於數罪併罰規定之其他犯罪，並非僅將已定應執行刑
    確定之編號1、2之罪部分犯罪抽離而重複與他罪定應執行刑
    ，自無違一事不再理原則。茲檢察官以本院為該案件犯罪事
    實最後判決之法院，聲請定其應執行之刑，本院審核認聲請
    為正當，應予准許。且審酌被告所犯如附表編號1至3所示之
    罪之法益侵害類型、犯罪手法及犯罪動機等定執行刑情狀，
    爰裁定其應執行之刑如主文所示，併諭知易科罰金之折算標
    準。另附表編號1、2所示之刑，依被告前科紀錄所載，雖已
    執行完畢，參照前揭最高法院裁判意旨，仍得由檢察官於換
    發執行指揮書時，扣除該部分已執行完畢之刑，並不影響本
    案應予定其應執行刑之結果。
四、依刑事訴訟法第477條第1項，刑法第53條、第51條第6款、
    第41條第1項前段，裁定如主文。
中　　華　　民　　國　　111 　年　　9 　　月　　16　　日
　　　　　　　　　刑事第十三庭  法　官　林鈺珍
以上正本證明與原本無異。
如不服本裁定，應於裁定送達後5日內向本院提出抗告狀。因疫
情而遲誤不變期間，得向法院聲請回復原狀。
                                書記官  陳乃瑄
中　　華　　民　　國　　111 　年　　9 　　月　　19　　日
附表：
編號  1 2 3 罪名  竊盜 竊盜 竊盜 宣告刑  拘役40日，如易科罰金，以新臺幣1,000元折算1日。 拘役30日，如易科罰金，以新臺幣1,000元折算1日。 拘役10日，如易科罰金，以新臺幣1,000元折算1日。 犯罪日期（民國）  110年7月13日上午11時8分許 110年9月23日下午5時51分許 110年9月1日晚間6時1分許 偵查機關及案號 機關 臺灣桃園地方檢察署 臺灣桃園地方檢察署 臺灣臺北地方檢察署  案號 110年度偵字第40761號、第41867號 110年度偵字第40761號、第41867號 111年度偵緝字第307號 最後事實審 法院 臺灣桃園地方法院 臺灣桃園地方法院 臺灣臺北地方法院  案號 111年度壢簡字第617號 111年度壢簡字第617號 111年度審易字第555號  判決日期 111年4月8日 111年4月8日 111年6月8日 確定判決 法院 臺灣桃園地方法院 臺灣桃園地方法院 臺灣臺北地方法院  案號 111年度壢簡字第617號 111年度壢簡字第617號 111年度審易字第555號  確定日期 111年5月11日 111年5月11日 111年7月20日 是否為得易科罰金之案件  是（業已執行完畢） 是（業已執行完畢） 是 備註  經臺灣桃園地方法院以111年度壢簡字第617號判決應執行有期徒刑60日確定